【裁判字號】    89,訴,2805
【裁判日期】    891220
【裁判案由】    毒品危害防制條例
【裁判全文】
臺灣臺中地方法院刑事判決                        八十九年度訴字第二八五號
    公  訴  人  臺灣臺中地方法院檢察署檢察官
    被      告  甲○○
右列被告因毒品危害防制條例案件，經檢察官提起公訴（八十九年度偵字第六九四三
號），本院判決如左：
    主  文
甲○○連續施用第一級毒品，累犯，處有期徒刑壹年；海洛因壹包（淨重０．一五公
克、包裝重０．六五公克）沒收銷燬之、注射針筒壹支沒收。
    事  實
一、甲○○曾於民國（下同）八十四年間，因違反麻醉藥品管理條例案件，經本院判
    處有期徒刑六月確定，後於八十五年間，復因違反藥事法案件，經本院判處有期
    徒刑一年四月，上訴後經臺灣高等法院臺中分院駁回其上訴而確定，經送監接續
    執行後，於八十六年三月十四日假釋出監，並於八十六年十月十四日假釋期滿執
    行完畢，猶不知悔改。其曾於八十八年間因施用毒品案件，經本院先後二次裁定
    送觀察勒戒後，均認無繼續施用毒品之傾向，而由臺灣臺中地方法院檢察署檢察
    官分別於八十八年七月十九日以八十八年度偵字第一六二一七號、於八十九年一
    月二十六日以八十八年度毒偵字第一七一九號處分不起訴確定。惟其復基於概括
    之犯意，自八十九年九月中旬某日起至同年十月二十五日下午四時左右止，連續
    在台中縣大里市○○里○○路四０四號三０一室處，以將海洛因置入注射針筒內
    ，加水稀釋，再施打血管之方式，施用海洛因多次。嗣於八十九年十月二十六日
    下午七時四十分左右，經警在台中縣大里市○○里○○路四０四號三０一室處查
    獲，並扣得海洛因一包（淨重０．一五公克、包裝重０．六五公克）及甲○○所
    有供施用海洛因所用之注射針筒一支。
二、案經台中縣警察局霧峰分局報由臺灣臺中地方法院檢察署檢察官偵查起訴。
    理  由
一、右揭事實業據被告甲○○於警訊、偵查及本院審理時均坦承不諱，並有海洛因一
    包（淨重０．一五公克、包裝重０．六五公克）及注射針筒一支扣案可資佐證，
    又被告於八十九年十月二十六日經警查獲當日所採集之尿液送驗結果，確呈嗎啡
    陽性反應，亦有台中縣衛生局檢驗尿水報告書影本一件在卷可稽；再者，扣案之
    白粉一包，經送請法務部調查局鑑定結果，確認係第一級毒品海洛因無誤，亦有
    該局八十九年十一月十五日（八九）陸（一）字第八九一八０三０四號鑑定通知
    書影本一件附卷可參；又被告曾於八十八年間因施用毒品案件，經本院二次裁定
    送觀察勒戒後，均認無繼續施用毒品之傾向，由臺灣臺中地方法院檢察署檢察官
    分別於八十八年七月十九日以八十八年度偵字第一六二一七號、於八十九年一月
    二十六日以八十八年度毒偵字第一七一九號處分不起訴確定等情，有臺灣臺中地
    方法院檢察署刑案資料查註紀錄表及臺灣高等法院被告全國前案紀錄表附卷可憑
    ，足見被告之前開自白，確與事實相符，本件事證明確，被告之右開犯行，已足
    以證明。
二、按海洛因係毒品危害防制條例所定之第一級毒品，不得非法施用。而被告經依同
    條例第二十條第二項為不起訴處分後，三犯同條例第十條之罪，不適用應先送觀
    察勒戒之規定，是核被告所為，係犯毒品危害防制條例第十條第一項之施用第一
    級毒品罪。被告為施用海洛因而持有之低度行為，已為其施用之高度行為所吸收
    ，不另論罪。被告先後多次施用第一級毒品海洛因之行為，時間緊接，手段相同
    ，且係觸犯構成要件相同之罪名，顯係基於概括犯意反覆為之，為連續犯，應依
    刑法第五十六條之規定論以一罪，並加重其刑。又被告曾於八十四、八十五年間
    ，因違反麻醉藥品管理條例案件，經本院判處有期徒刑六月確定，後於八十五年
    間，復因違反藥事法案件，經本院判處有期徒刑一年四月，上訴後經臺灣高等法
    院臺中分院駁回其上訴而確定，經送監接續執行後，於八十六年三月十四日假釋
    出監，並於八十六年十月十四日假釋期滿執行完畢等情，有臺灣臺中地方法院檢
    察署刑案資料查註紀錄表、及臺灣高等法院被告全國前案紀錄表在卷可按，其於
    有期徒刑之執行完畢後，五年內再犯本件有期徒刑以上之罪，為累犯，應依刑法
    第四十七條之規定，加重其刑，並依法遞加之。爰審酌施用毒品僅係自殘行為、
    被告並未因施用毒品對他人造成損害、其施用之期間及其犯罪後之態度等一切情
    狀，量處如主文所示之刑。扣案之海洛因一包（淨重０．一五公克、包裝重０．
    六五公克），應依毒品危害防制條例第十八條第一項之規定，宣告沒收並銷燬之
    。另扣案之注射針筒一支，係被告所有且係供其施用第一級毒品海洛因所用之物
    ，業據被告供明在卷，爰依刑法第三十八條第一項第二款之規定，宣告沒收。
三、又被告於八十九年十月二十六日經警查獲當日所採集之尿液送驗結果，確呈甲基
    安非他命陽性反應，有台中縣衛生局檢驗尿水報告書影本一件在卷可稽，惟被告
    否認有施用安非他命之犯行，且此部分與前開起訴部分，並無裁判上一罪之關係
    ，本院無從予以併案審理，應由檢察官另行偵辦為宜，併予敘明。
據上論斷，應依刑事訴訟法第二百九十九條第一項前段，毒品危害防制條例第十條第
一項、第二十條第三項、第十八條第一項前段，刑法第十一條前段、第五十六條、第
四十七條、第三十八條第一項第二款，判決如主文。
中    華    民    國     八十九     年      十二      月      二十      日
                                        法  官    李  國  增
右正本證明與原本無異。
如不服本判決，應於送達後十日內向本院提出上訴狀（須附繕本），上訴於台灣高等
法院台中分院。
                                        書記官
中    華    民    國     八十九     年      十二      月      二十      日
附錄法條：
毒品危害防制條例第十條第一項：施用第一級毒品者，處六月以上五年以下有期徒刑
。


司法院資訊處製作；財團法人民間司法改革基金會備份。
